【裁判字號】    90,上易,1355
【裁判日期】    901008
【裁判案由】    偽造文書
【裁判全文】
臺灣高等法院臺南分院刑事判決           九十年度上易字第一三五五號      Ｃ
      上  訴  人  臺灣臺南地方法院檢察署檢察官
      被      告  乙○○○
      被      告  甲  ○  ○
      共      同
      選任辯護人  杜  婉  寧
右上訴人因被告偽造文書案件，不服臺灣臺南地方法院九十年度易字第六五七號中華
民國九十年六月二十五日第一審判決（起訴案號：臺灣臺南地方法院檢察署八十九年
度偵字第九五二三號），提起上訴，本院判決如左：
      主      文
原判決撤銷。
乙○○○、甲○○共同明知為不實之事項，而使公務員登載於職務上所掌之公文書，
足以生損害於公眾及他人，各處有期徒刑貳月，如易科罰金以參佰元折算壹日，均緩
刑年。
      事      實
一、緣乙○○○與吳金松、蘇景楓三人，於民國（下同）八十三年十一月八日，同意
    擔任「吳陳麗鄉」向台南縣善化鎮農會（下稱：善化農會）借貸新台幣（下同）
    四百五十萬元之共同連帶保證人，並約定該筆借款清償日為八十八年十一月八日
    。迨債務人吳陳麗鄉於八十八年九月八日向善化農會繳還部分貸款，但仍積欠借
    款本金部分三百五十萬元，經善化農會依法聲請原審法院對前開債務人及連帶保
    證人以八十九年度促字第一四二六九號核發支付命令後，詎乙○○○竟圖脫免連
    帶證人之責任，而於八十九年四月上旬某日，明知與其「媳婦」甲○○間並無積
    欠七十萬元貸款之借貸關係，竟仍基於共同犯意之聯絡，由乙○○○將其所有坐
    落台南縣善化鎮○○○段八三Ｏ之五地號、同段八三Ｏ之一八地號之土地二筆，
    虛偽訂立地上權契約藉以償還前開不存在之債務，於八十九年五月六日同時申請
    將前開二筆土地「設定地上權」予甲○○，均使台南縣新化地政事務所之公務員
    將上開不實事項登載於職務上所掌之土地登記簿，足生損害於善化農會及地政機
    關地政管理之正確性。
二、案經台南縣善化農會訴由台灣台南地方法院檢察署檢察官偵查起訴。
      理      由
一、右揭事實，業據被告乙○○○、甲○○於原審法院審理中坦承不諱，且有擔保借
    款借據、前開二筆土地登記簿謄本在卷可稽，足以補強被告二人自白之真實性，
    是本件事證明確，被告二人犯行均堪以認定，應予依法論科。
二、核被告二人所為，係犯刑法第二百十四條使公務員登載不實文書罪。被告二人間
    ，有犯意聯絡及行為分擔，皆為共同正犯。原審因認被告等部分犯行罪證明確予
    以論科固非無見，惟查乙○○○將其所有坐落台南縣善化鎮○○○段八三Ｏ之五
    地號、同段八三Ｏ之一八地號之土地二筆，虛偽訂立地上權契約，台南縣新化地
    政事務所係以同一收件號（新地化字第○三一五一○號收件），於八十九年五月
    六日同時設定地上權登記，顯係同時同地為之，應僅為單純一罪，要難認係連續
    犯，原審疏未詳查，遽依連續犯之規定論處，自有違誤，公訴人上訴意旨認被告
    等毫無悔意，量刑太輕指摘原判決不當，惟查被告等犯後坦承犯行，亦已依法塗
    銷虛偽設定之地上權，是公訴人上訴自無可取，然原判決既有可議，自應由本院
    將原判決撤銷改判。爰審酌其犯罪之動機、手段、侵害法益之大小等一切情狀，
    分別量處如主文所示之刑，並諭知易科罰金之折算標準。末查，被告二人前均未
    曾受有期徒刑以上刑之宣告，有台灣高等法院被告全國前案記錄表各一紙在卷可
    稽，本院認被告二人經此起訴審判後，當知所警惕，信無再犯之虞，本院認所宣
    告之刑以暫不執行為當，並予宣告緩刑三年。
據上論斷，應依刑事訴訟法第三百六十九條第一項前段、第三百六十四條、第二百九
十九條第一項前段、刑法第二十八條、第二百十四條、第四十一條第一項前段、第七
十四條第一款，罰金罰鍰提高標準條例第一條前段、第二條，判決如主文。
本案經檢察官王碧霞到庭執行職務。
中    華    民    國      九十      年      十      月        八        日
                                  臺灣高等法院臺南分院刑事第四庭
                                      審判長法官  陳    義    仲
                                            法官  徐    財    福
                                            法官  宋    明    蒼
右正本證明與原本無異。
不得上訴。
                                      法院書記官  余    素    美
中    華    民    國      九十      年      十      月       九         日
附錄法條：
刑法第二百一十四條：明知為不實之事項，而使公務員登載於職務上所掌之公文書，
                    足以生損害於公眾或他人者，處三年以下有期徒刑、拘役或五
                    百元以下罰金。


司法院資訊處製作；財團法人民間司法改革基金會備份。
